【裁判字號】    98,審交易,212
【裁判日期】    980715
【裁判案由】    過失傷害
【裁判全文】
臺灣士林地方法院刑事判決           98年度審交易字第212號
公  訴  人  臺灣士林地方法院檢察署檢察官
被      告  甲○○
上列被告因過失傷害案件，經檢察官提起公訴（97年度偵字第11
234 號），誤送本院內湖簡易庭，該庭認不應逕以簡易判決處刑
（98年度湖交簡字第138 號），移由本院刑事庭改依通常程序審
理（98年度審交易字第212 號），被告於準備程序中就被訴事實
為有罪之陳述，本院裁定改依簡式審判程序審理，並判決如下：
    主  文
甲○○因過失傷害人，處有期徒刑貳月，如易科罰金，以新臺幣
壹仟元折算壹日。
    事  實
一、甲○○於民國97年2 月21日上午7 時51分許，駕駛車牌NT-0
    856 號自用小客車沿臺北市○○區○○路2 段154 巷（幹線
    道）由東往西方向行駛，行經該巷道與忠誠路140 巷18弄（
    支線道）交岔路口時，原應注意汽車行駛時，駕駛人應注意
    車前狀況，隨時採取必要之安全措施，且在未劃設車道線、
    行車分向線或分向限制線之道路，時速不得超過40公里，又
    行經無號誌之交岔路口應減速慢行，作隨時停車之準備，並
    應依減速慢行之標誌、標線或號誌指示行駛，而依當時情形
    ，並無不能注意之情事，竟疏未注意上揭規定，於其所行上
    開路面劃設「慢」字標線且未劃設車道線、行車分向線或分
    向限制線之幹線道，以時速40至50公里之車速通過上開無號
    誌之交岔路口，未減速慢行，作隨時停車之準備，適乙○○
    騎駛車牌DSV-457 號輕型機車沿忠誠路2 段140 巷18弄由南
    往北方向行駛至上開交岔路口，其為支線道車亦未暫停讓幹
    線道之被告所駕駛之自用小客車先行，雙方反應不及，甲○
    ○所駕駛之自小客車左前車角與乙○○所騎駛之輕型機車右
    前車頭發生碰撞，致乙○○人車倒地，受有右股骨近端粉碎
    性骨折、頭部外傷、左手拇指遠端指骨骨折等普通傷害。經
    警據報前往處理，甲○○當場自首坦承肇事經過並接受裁判
    。
二、案經乙○○訴由臺北市政府警察局士林分局報告臺灣士林地
    方法院檢察署檢察官偵查起訴。
    理  由
一、上揭時、地車禍之事實，業據被告甲○○於警詢、檢察官偵
    查及本院準備程序期日、審理中坦承不諱，核與證人即告訴
    人乙○○於警詢、檢察官偵查中所指述之情節相符，復有道
    路交通事故初步分析研判表影本、道路交通事故現場圖影本
    、交通事故談話紀錄表影本各1 紙、現場及車損照片6 張、
    告訴人乙○○提出之車損及巷口彩色照片4 張等附卷（參見
    偵查卷第11至15頁、第33頁、第47至50頁）可稽，且本件告
    訴人乙○○係因本件車禍而受有上開傷害，亦有新光吳火獅
    紀念醫院乙種診斷證明書影本1 紙附卷（參見偵查卷第8 頁
    ）足憑，應甚明確，而堪認定。按汽車行駛時，駕駛人應注
    意車前狀況，並隨時採取必要之安全措施；在未劃設車道線
    、行車分向線或分向限制線之道路，時速不得超過40公里；
    又行經無號誌之交岔路口，應減速慢行，作隨時停車之準備
    ；並應依減速慢行之標誌、標線或號誌指示行駛，道路交通
    安全規則第94條第3項、第93條第1 項第1 款、第2 款、第3
    款分別定有明文；且按汽車行駛至無號誌而無交通指揮人員
    指揮之交岔路口，支線道車應暫停讓幹線道車先行，道路交
    通安全規則第102 條第1 項第2 款亦有明定。被告駕駛系爭
    自用小客車於上揭時、地，行經上開路段及交岔路口時，本
    應注意汽車行駛時，駕駛人應注意車前狀況，隨時採取必要
    之安全措施，且在未劃設車道線、行車分向線或分向限制線
    之道路，時速不得超過40公里，又行經無號誌之交岔路口應
    減速慢行，作隨時停車之準備，並應依減速慢行之標誌、標
    線或號誌指示行駛，竟疏未注意上揭規定，以時速40至50公
    里之車速通過上開交岔路口，且未減速慢行，作隨時停車之
    準備，因而肇事致告訴人乙○○受有上開傷害，被告對本件
    車禍之發生自有過失，且本件經送臺北市車輛行車事故鑑定
    委員會鑑定及臺北市車輛行車事故鑑定覆議委員會鑑定覆議
    結果，認為本件車禍之肇事主因係告訴人於車禍發生時，支
    線道車不讓幹線道車先行，而被告涉嫌超速行駛，為肇事次
    因，此有97年10月31日臺北市車輛行車事故鑑定委員會鑑定
    意見書、98年1 月5 日臺北市車輛行車事故鑑定覆議委員會
    鑑定覆議意見書各1 份存卷（參見偵查卷第37至39頁、第54
    至56頁）可考，告訴人雖就本件車禍與有過失，然此尚不能
    免除被告過失之責任，是被告之過失行為與告訴人之傷害間
    有相當因果關係。綜上，本件事證明確，被告犯行堪以認定
    ，應依法論科。
二、核被告甲○○所為，係犯刑法第284 條第1 項前段之過失傷
    害罪。被告於肇事後，在未被有偵查犯罪職權之公務員發覺
    前，即向到場處理之臺北市政府警察局士林分局交通分隊隊
    員陳善鼎員警主動陳述肇事情節，並接受裁判，有該分隊交
    通事故談話紀錄表1 份在卷（參見偵查卷第33頁）可憑，應
    認已符合自首要件，乃依刑法第62條前段之規定，減輕其刑
    。爰審酌被告駕駛上開自用小客車，行經無號誌之交岔路口
    未注意車前狀況並減速慢行，致肇事使告訴人乙○○受有上
    開傷害，被告之過失程度、告訴人支線道車不讓幹線道車先
    行，亦有過失、告訴人所受傷勢、被告尚未與告訴人達成和
    解，兼衡被告犯後坦承肇事之態度良好等一切情狀，量處如
    主文所示之刑，並諭知易科罰金之折算標準，以示儆懲。
據上論斷，依刑事訴訟法第273 條之1 第1 項、第299 條第1 項
前段，刑法第284 條第1 項前段、第41條第1 項前段、第62條前
段，刑法施行法第1 條之1 第1 項、第2 項前段，判決如主文。
本案經檢察官鄭堤升到庭執行職務。
中    華    民    國    98    年    7     月    15    日
                  刑事第一庭法  官  雷雯華
以上正本證明與原本無異。
如不服本判決，應於收受送達後10日內向本院提出上訴書狀，其
未敘述上訴之理由者並得於提起上訴後20日內向本院補提理由書
（均須按他造當事人之人數附繕本）。
                            書記官  陳麗津
中    華    民    國    98    年    7     月    15    日
附錄本案論罪科刑之法條全文：
刑法第284 條第1 項前段：
因過失傷害人者，處6 月以下有期徒刑、拘役或5 百元以下罰金
。


司法院資訊處製作；財團法人民間司法改革基金會備份。
